【裁判字號】    98,訴,167
【裁判日期】    980511
【裁判案由】    毒品危害防制條例
【裁判全文】
臺灣宜蘭地方法院刑事判決               98年度訴字第167號
公  訴  人  臺灣宜蘭地方法院檢察署檢察官
被      告  甲○○
                    （另案於臺灣宜蘭看守所羈押中）
上列被告因違反毒品危害防制條例案件，經檢察官提起公訴（97
年度毒偵字第516、840、889號），本院合議庭裁定適用簡式審
判程序，爰不經通常程序判決如下：
    主  文
甲○○施用第一級毒品，累犯，處有期徒刑捌月，扣案之第二級
毒品安非他命肆包（毛重貳拾肆點伍玖公克，驗餘重量貳拾肆點
肆陸公克）沒收銷燬之；又施用第一級毒品，累犯，處有期徒刑
捌月，扣案之第一級毒品海洛因壹包（毛重零點參零陸公克，驗
餘淨重零點壹零零伍公克）及第二級毒品安非他命壹包（毛重壹
點零參參公克，驗餘淨重零點捌零貳捌公克）沒收銷燬之；又施
用第一級毒品，累犯，處有期徒刑捌月。應執行有期徒刑壹年貳
月，扣案之第一級毒品海洛因壹包（毛重零點參零陸公克，驗餘
淨重零點壹零零伍公克）及第二級毒品安非他命伍包（其中肆包
毛重貳拾肆點伍玖公克，驗餘重量貳拾肆點肆陸公克；其餘壹包
毛重壹點零參參公克，驗餘淨重零點捌零貳捌公克）均沒收銷燬
之。
    犯 罪 事 實
一、甲○○前於民國86年間因竊盜案件經本院以85年度訴字第42
    號判處有期徒刑4年4月確定，後經撤銷假釋，執行殘刑2年8
    月25日；又於90年間因竊盜案件，經本院以90年度訴字第85
    號判處有期徒刑2年確定，又於91年間因偽造貨幣案件，經
    本院以91年度訴字第217號判處有期徒刑3年確定。上開2罪
    經本院以91年度聲字第576號裁定定其應執行刑有期徒刑4年
    8月，接續於上開有期徒刑殘刑執行後，於95年9月12日假釋
    出監並付保護管束，96年12月4日假釋期滿未經撤銷而執行
    完畢。
二、甲○○又因施用毒品案件，經臺灣宜蘭地方法院以88年度毒
    聲字第722號裁定送觀察、勒戒，因認無繼續施用毒品之傾
    向，於88年10月18日執行完畢釋放。5年內復因施用毒品案
    件，再經臺灣宜蘭地方法院以89年度毒聲字第378號裁定送
    觀察、勒戒，因認無繼續施用毒品之傾向，於89年12月27日
    執行完畢釋放。詎仍不知戒除毒癮，基於施用第一級毒品海
    洛因及第二級毒品安非他命之犯意，先後為下列行為：
（一）於97年5月24日晚間5、6時，在宜蘭縣羅東鎮○○街235巷
      10號住處，以將海洛因及安非他命置放在玻璃球內點火燒
      烤吸食煙霧之方式，同時施用海洛因及安非他命1次，嗣
      經警於97年5月24日晚間8時50分許在宜蘭縣羅東鎮○○路
      11號前，查獲被告所有安非他命4包（毛重24.59公克，驗
      餘重量24.46公克），並於97年5月25日，經警採集尿液送
      驗結果，均呈嗎啡、安非他命類陽性反應。
（二）又於同年7月26日上午5時，在同上住處，以同上之方式，
      同時施用海洛因及安非他命1次，嗣經警於97年7月26日晚
      間8時50分許在宜縣冬山鄉○○○路50巷16號前，查獲被
      告所有海洛因1包（毛重0.306公克，驗餘淨重0.1005公克
      ）及安非他命1包（毛重1.033公克，驗餘淨重0.8028公克
      ），並於97年7月26日中午12時20分，經警採集尿液送驗
      結果，均呈嗎啡、安非他命類陽性反應。
（三）又於97年9月17日中午某時，在同上住處，以同上之方式
      ，同時施用海洛因及安非他命1次，嗣經警於同年月18日
      下午1時30分在宜蘭縣羅東鎮○○街240號為警查獲，並於
      同年月18日，經警採集尿液送驗結果，均呈嗎啡、安非他
      命類陽性反應。
三、案經宜蘭縣政府警察局羅東分局報請台灣宜蘭地方法院檢察
    署檢察官偵查起訴。
    理  由
一、被告甲○○對於上揭犯行，於本院審理時均坦承不諱，且被
    告分別於97年5月25日、97年7月26日中午12時20分、97年9
    月18日下午1時30分經警採尿送驗結果，均呈嗎啡及安非他
    命類陽性反應，有慈濟大學濫用藥物檢驗中心檢驗總表、嫌
    犯尿液送驗姓名編號對照表及毒品犯罪嫌疑人尿液採驗作業
    管制紀錄表各3紙附卷可稽。又查扣疑似第二級毒品安非他
    命4包經送內政部警政署刑事警察局檢驗結果，確含第二級
    毒品甲基安非他命成分（毛重24.59公克），有內政部警政
    署刑事警察局97年5月30日刑鑑字第0970078861號函在卷可
    證。又內政部警政署刑事警察局係取其中1包（編號為A1）
    0.13公克鑑定，驗後重量應餘24.46公克（24.59-0.13=24
    .46）。另查扣疑似第一級毒品海洛因及第二級毒品甲基安
    非他命各1包經送交通部民用航空局航空醫務中心檢驗結果
    ，確有海洛因成分（毛重0.306公克，驗後淨重0.1005公克
    ）及甲基安非他命成分（毛重1.033公克，驗後淨重0.8028
    公克），有交通部民用航空局航空醫務中心航藥醫鑑字第09
    75226號函在卷可參，上開毒品並均經扣案可證。被告前因
    施用毒品案件，經本院送觀察、勒戒後，認無繼續施用傾向
    ，由宜蘭地方法院檢察署檢察官於88年10月18日以88年度毒
    偵字第244號不起訴處分確定；復因5年內施用毒品案件，再
    經本院以89年度毒聲字第378號裁定送觀察、勒戒，因認無
    繼續施用毒品之傾向，於89年12月27日執行完畢釋放，有台
    灣高等法院被告前案紀錄表在卷可稽。事證明確，被告犯行
    應堪認定。
二、按觀察勒戒執行完畢釋放後，5年內再犯毒品危害防制條例
    第10條之罪者，檢察官應依法追訴，毒品危害防制條例第23
    條第2項定有明文。被告於88年10月18日觀察、勒戒執行完
    畢後5年內，復因施用毒品案件於89年12月27日觀察、勒戒
    執行完畢，本件自應予以追訴處罰。核被告所為，均係犯毒
    品危害防制條例第10條第1項施用第一級毒品罪及同條例第
    10條第2項施用第二級毒品罪。其施用毒品前持有毒品之低
    度行為，為施用毒品之高度行為所吸收，不另論罪。被告所
    為3次施用毒品之行為，均係以1行為1次施用第一級毒品海
    洛因及第二級毒品安非他命，為想像競合犯，依刑法第55條
    之規定，從較重之施用第一級毒品罪處斷。被告所犯上開3
    罪間，犯意各別，行為互殊，應予分論併罰。被告前於86年
    間因竊盜案件經本院以85年度訴字第42號判處有期徒刑4年4
    月確定，後經撤銷假釋，執行殘刑2年8月25日；又於90年間
    因竊盜案件，經本院以90年度訴字第85號判處有期徒刑2年
    確定，又於91年間因偽造貨幣案件，經本院以91年度訴字第
    217號判處有期徒刑3年確定。上開2罪經本院以91年度聲字
    第576號裁定定其應執行刑有期徒刑4年8月，接續於上開有
    期徒刑殘刑執行後，於95年9月12日假釋出監並付保護管束
    ，96年12月4日假釋期滿未經撤銷而執行完畢，有台灣高等
    法院被告前案紀錄表1份在卷足憑，其於5年內再犯本件有期
    徒刑以上之罪，核屬累犯，依刑法第47條第1項之規定加重
    其刑。爰審酌被告施用毒品之行為對於自己及社會所造成之
    危害程度非輕，且經觀察勒戒後，仍難抑毒癮，多次施用毒
    品，顯見其對於毒品之依賴性甚高，有予較長期間隔離社會
    之必要，及犯後審理中坦承犯行，頗有悔意之態度等一切情
    狀，分別量處如主文所示之刑，並定其應執行刑。扣案之海
    洛因1包（毛重0.306公克，驗餘淨重0.1005公克）、安非他
    命5包（其中安非他命4包毛重24.59公克，驗餘重量24.46公
    克；其餘1包毛重1.033公克，驗餘淨重0.8028公克）為查獲
    之毒品，均依毒品危害防制條例第18條第1項前段沒收銷燬
    之。
據上論斷，應依刑事訴訟法第299條第1項前段、第273條之1第1
項，毒品危害防制條例第10條第1項、第2項、第18條第1項前段
，刑法第11條、第55條、第47條第1項、第51條第5款判決如主文
。
本案經檢察官張立言到庭執行職務。
中    華    民    國    98    年    5     月    11    日
                  刑事第二庭  法  官  謝佩玲
以上正本證明與原本無異。
如不服本判決應於收受送達後十日內向本院提出上訴書狀，並應
敘述具體理由；其未敘述上述理由者，應於上訴期間屆滿後二十
日內向本院補提理由書(均須按他造當事人之人數附繕本)「切勿
逕送上級法院」。
                              書記官  李玉雲
中    華    民    國    98    年    5     月    11    日
附錄本案論罪科刑法條全文：
毒品危害防制條例第10條第1項、第2項
施用第一級毒品者，處 6 月以上 5 年以下有期徒刑。
施用第二級毒品者，處 3 年以下有期徒刑。


司法院資訊處製作；財團法人民間司法改革基金會備份。
